臺灣宜蘭地方法院刑事判決
110年度交易字第112號
公  訴  人  臺灣宜蘭地方檢察署檢察官
被      告  曹永賜



上列被告因公共危險案件，經檢察官提起公訴（一百十年度偵字
第二０一五號），被告因就被訴事實為有罪之陳述，經告知簡式
審判程序意旨並聽取公訴人及被告之意見，本院改依簡式審判程
序審理並判決如下：
    主    文
曹永賜駕駛動力交通工具而有吐氣所含酒精濃度達每公升零點二
五毫克以上情形，累犯，處有期徒刑玖月。
    犯罪事實
一、曹永賜於民國一百十年三月八日十五時起至十五時五十分許
    止之期間內，在宜蘭縣宜蘭市某工地飲酒後，明知已無安全
    駕駛動力交通工具之能力，竟猶於同日十六時五十五分許，
    騎乘車牌號碼000─NZM號普通重型機車上路。嗣於行經宜蘭
    縣宜蘭市民權新路與同市長春路之路口時，因行車不穩為警
    攔停盤查後，聞知其散發酒味且面色紅潤，遂於同日十七時
    二十四分許對之施以吐氣酒精濃度測試而測得吐氣所含酒精
    濃度為每公升零點九七毫克。
二、案經宜蘭縣政府警察局宜蘭分局報告臺灣宜蘭地方檢察署檢
    察官偵查起訴。
    理    由
一、上開犯罪事實，迭據被告曹永賜自警詢、偵查及本院審理中
    坦承不諱，復有警製當事人酒精測定紀錄表、舉發違反道路
    交通管理事件通知單、證號查詢機車駕駛人資料及車號查詢
    機車車籍在卷可稽，堪認被告之自白是與事實相符而可採憑
    。本件事證已臻明確，被告犯行洵足認定，應予依法論科。
二、核被告曹永賜之所為，係犯刑法第一百八十五條之三第一項
    第一款之駕駛動力交通工具而有吐氣所含酒精濃度達每公升
    零點二五毫克以上情形罪。
三、查被告曹永賜前因：①酒後不能安全駕駛案件，經本院以一
    百零四年度交簡字第一五二一號判決判處有期徒刑三月確定
    。一百零五年十月二十日縮刑期滿執行完畢。②詐欺案件，
    經本院以一百零五年度簡字第七九九號判決判處有期徒刑二
    月確定。一百零六年五月二十三日執行完畢。③酒後不能安
    全駕駛案件，經本院以一百零五年度交簡字第一六九一號判
    決判處有期徒刑五月確定。嗣上開②、③再經本院以一百零六
    年度聲字第一二七號裁定定應執行有期徒刑六月確定後，一
    百零七年三月十二日執行完畢。④酒後不能安全駕駛案件，
    經本院以一百零六年度交易字第二０六號判決判處有期徒刑
    六月。一百零七年九月十二日執行完畢。⑤酒後不能安全駕
    駛案件，經本院以一百零六年度交易字第二四八號判決處有
    期徒刑一年，被告提起上訴後，經臺灣高等法院以一百零七
    年度交上易字第八三號判決上訴駁回確定。⑥酒後不能安全
    駕駛案件，經本院以一百零六年度交易字第三０九號判決判
    處有期徒刑七月。嗣上開④至⑥等罪再經本院以一百零七年度
    聲字第六四０號裁定定應執行有期徒刑一年十月確定，一百
    零九年一月十二日縮刑期滿執行完畢等情，有臺灣高等法院
    被告前案紀錄表存卷足考，是被告於上開有期徒刑執行完畢
    後，五年內故意再犯有期徒刑以上之本罪，合於刑法第四十
    七條第一項累犯之規定，本應加重其刑。又按刑法第四十七
    條第一項有關累犯加重本刑部分，雖不生違反憲法一行為不
    二罰原則之問題，惟不分情節，基於累犯者有其特別惡性及
    對刑罰反應力薄弱等立法理由，一律加重最低本刑，於不符
    合刑法第五十九條所定要件之情形下，致生行為人所受之刑
    罰超過其所應負擔罪責之個案，其人身自由因此遭受過苛之
    侵害部分，對人民受憲法第八條保障之人身自由所為限制，
    不符憲法罪刑相當原則，牴觸憲法第二十三條比例原則，故
    於此範圍內，依本解釋意旨修正前，為避免發生上述罪刑不
    相當之情形，法院就個案應依本解釋意旨，裁量是否加重最
    低本刑（司法院大法官釋字第七七五號解釋參照）。秉此核
    諸被告所犯上列數罪，多為酒後不能安全駕駛之公共危險案
    件且各經本院判刑確定並執行完畢後，竟仍再犯相同罪名之
    本罪，顯見其未確實反省警惕，當認其對刑罰之反應力薄弱
    且具特別之惡性，揆諸司法院大法官釋字第七七五號解釋意
    旨，本院爰就被告所犯本罪，依刑法第四十七條第一項予以
    加重其刑。
四、審酌被告曹永賜明知酒精嚴重影響人之意識能力，且其前已
    因酒後不能安全駕駛之案件，經本院判刑確定並執行完畢如
    上所列（累犯部分不重複評價），詎猶漠視酒後騎車對一般
    往來之公眾及其自身潛藏之高度危險而仍執意於酒後騎車上
    路，所為甚非，並兼衡其坦承犯行，高中肄業之教育程度，
    離婚，育有二子，先前從事農業之生活態樣暨其為警測得吐
    氣所含酒精濃度達每公升零點九七毫克與公訴人建請求刑之
    刑度等一切情狀，爰依法量處如主文所示之刑。
據上論斷，應依刑事訴訟法第二百七十三條之一第一項、第二百
九十九條第一項前段，判決如主文。
本案經檢察官吳志成到庭執行職務。
中　　華　　民　　國　　110 　年　　10　　月　　18　　日
                  刑事第五庭法  官  陳嘉年  
以上正本證明與原本無異。
如不服本判決應於收受本判決後20日內向本院提出上訴書狀，並
應敘述具體理由。若未敘述理由者，應於上訴期間屆滿後20日內
向本院補提理由書狀(均須按他造當事人之人數附繕本)。
                            書記官  翁靜儀
中　　華　　民　　國　　110 　年　　10　　月　　18　　日
附錄本案論罪科刑法條全文
刑法第185條之3第1項第1款
駕駛動力交通工具而有下列情形之一者，處二年以下有期徒刑，
得併科二十萬元以下罰金：
一、吐氣所含酒精濃度達每公升零點二五毫克或血液中酒精濃度
    達百分之零點零五以上。